【裁判字號】    95,訴,3
【裁判日期】    950126
【裁判案由】    毒品危害防制條例
【裁判全文】
臺灣臺北地方法院刑事判決                 95年度訴字第3號
公  訴  人  臺灣臺北地方法院檢察署檢察官
被      告  甲○○
                      4樓
上列被告因毒品危害防制條例案件，經檢察官提起公訴（94年度
毒偵字第2334號），被告於本院行準備程序中就被訴事實為有罪
之陳述，由本院合議庭裁定由受命法官獨任進行簡式審判程序，
後經檢察官聲請依協商程序判決，本院判決如下：
    主  文
甲○○連續施用第一級毒品，處有期徒刑捌月；又持有第二級毒
品，處有期徒刑貳月，扣案之第二級毒品甲基安非他命壹包（驗
餘淨重零點零陸公克）沒收銷燬之，扣案之塑膠包裝袋壹個沒收
。應執行有期徒刑玖月，扣案之第二級毒品甲基安非他命壹包（
驗餘淨重零點零陸公克）沒收銷燬之，扣案之塑膠包裝袋壹個沒
收。
    事實及理由
一、犯罪事實：被告甲○○前於民國93年間因施用第一級毒品海
    洛因案件，經臺灣板橋地方法院以93年度毒聲字第1494號裁
    定送觀察、勒戒後，認無繼續施用毒品之傾向，業經臺灣板
    橋地方法院檢察署檢察官於93年10月28日，以93年度毒偵字
    第4160號為不起訴處分確定。詎其仍未戒除毒癮，復基於施
    用第一級毒品海洛因之概括犯意，自94年3月底某日起至94
    年5月4日止，在其位於臺北縣板橋市○○街331巷26弄18 之
    3號住處，連續施用第一級毒品海洛因多次。另其明為第二
    級毒品甲基安非他命係毒品危害防制條例第11條第2項禁止
    持有之物，竟於94年5月4日下午6時30分許，在臺北市○○
    區○○街「三角公園」內，向真實姓名、年籍均不詳，綽號
    「小明」之男子無償取得第二級毒品甲基安非他命1包（淨
    重0.07公克，驗餘淨重0.06公克）欲供己施用，而無故持有
    之。嗣於同日下午6時40分許，經警在臺北市○○區○○街
    135號前查獲，並扣得甲基安非他命1包。案經臺北市政府警
    察局萬華分局報請臺灣臺北地方法院檢察署檢察官偵查起訴
    。
二、證據：
    (一)被告甲○○於本院審理中之自白。
    (二)扣案之第二級毒品甲基安非他命1包、臺北市政府警察局
      鑑驗通知書1張。
    (三)台灣檢驗科技股份有限公司檢體編號007437號濫用藥物尿
      液檢驗報告1張。
    (四)臺北市政府警察局萬華分局查獲涉嫌毒品危害防制條例毒
      品初步鑑驗報告單1張。
    (五)臺灣高等法院被告全國前案紀錄表1份、臺灣板橋地方法
      院檢察署93年度毒偵字第4160號不起訴處分書1份。
三、本案犯罪事實，業據被告甲○○於本院行準備程序中為有罪
    之陳述，由本院合議庭裁定由受命法官獨任進行簡式審判程
    序，後經檢察官聲請協商程序，經檢察官與被告甲○○於審
    判外達成協商之合意，且被告已認罪，其合意內容為：被告
    甲○○所犯毒品危害防制條例第10條第1項之施用第一級毒
    品罪部分願受科刑範圍為有期徒刑八月，所犯毒品危害防制
    條例第11條第2項之持有第二級毒品罪部分願受科刑範圍為
    有期徒刑二月，應執行有期徒刑九月。經查，上開協商合意
    並無刑事訴訟法第455條之4第1項所列情形之一，且經檢察
    官聲請依協商程序判決，本院爰不經言詞辯論，於協商合意
    範圍內為協商判決。至扣案之第二級毒品甲基安非他命1包
    （淨重0.07公克，驗餘淨重0.06公克），應依毒品危害防制
    條例第18條第1項前段之規定，予以宣告沒收並銷燬之。扣
    案之塑膠包裝袋1個，為被告所有供包裝甲基安非他命，以
    防潮濕或散落之用，屬供犯罪所用之物，應依刑法第38條第
    1 項第2款之規定，予以宣告沒收。
四、應適用之法條：刑事訴訟法第273條之1第1項、第455條之4
    第2項、第455條之8，毒品危害防制條例第10條第1項、第11
    條第2項、第18條第1項前段，刑法第11條、第56條、第38條
    第1項第2款、第51條第5款。
五、協商判決除有刑事訴訟法第455 條之4 第1 項第1 款於本訊
    問程序終結前，被告撤銷協商合意或檢察官撤回協商聲請者
    ；第2 款被告協商之意思非出於自由意志者；第4 款被告所
    犯之罪非第455 條之2 第1 項所定得以協商判決者；第6 款
    被告有其他較重之裁判上一罪之犯罪事實者；第7 款法院認
    應諭知免刑或免訴、不受理者情形之一，及違反同條第2 項
    「法院應於協商合意範圍內為判決；法院為協商判決所科之
    刑，以宣告緩刑或二年以下有期徒刑、拘役或罰金為限」之
    規定者外，不得上訴。
六、如有前項得上訴之情形者，得自收受判決送達之日起10日內
    ，向本院提出上訴書狀，上訴於第二審法院。
中    華    民    國    95    年    1     月    26    日
                  刑事第一庭    法  官  林春鈴
以上正本證明與原本無異。
                                書記官  羅欣宜
中    華    民    國    95    年    1     月    26    日
附錄本案論罪科刑依據之法條：
毒品危害防制條例第10條第1項
施用第一級毒品者，處 6 月以上 5 年以下有期徒刑。
毒品危害防制條例第11條
持有第一級毒品者，處 3 年以下有期徒刑、拘役或新臺幣 5 萬
元以下罰金。
持有第二級毒品者，處 2 年以下有期徒刑、拘役或新臺幣 3 萬
元以下罰金。
持有專供製造或施用第一、二級毒品之器具者，處1年以下有期
徒刑、拘役或新臺幣1萬元以下罰金。
持有毒品達一定數量者，加重其刑至二分之一，其標準由行政院
定之。


司法院資訊處製作；財團法人民間司法改革基金會備份。
